Inventaris van het archief van het Ministerie van Buitenlandse Zaken: Directie Buitenlandse Dienst, 1945-1954
Nationaal Archief, Den Haag
- STUKKEN BETREFFENDE BIJZONDERE ONDERWERPEN, 2.
  - TAAKUITVOERING, 2.2
    - Organisatie, 2.2.3
      - Ambassades, consulaten, gezantschappen, missies, 2.2.3.1
        - Stukken betreffende organisatorische aangelegenheden met betrekking tot ambassades, gezantschappen, consulaten en vice-consulaten, 1940-1955.; 66-532; 458 omslagen en 8 pakken
          - Frankrijk, 1945-1954., 188-217
            - Pau 1946-1953, 208
            - Reims 1951-1954, 209
            - Rochefort 1946-1947, 210
            - Rouen 1945-1953, 211
            - Royan 1946-1949, 212
            - Saint-Malo 1945-1950, 213
            - Straatsburg 1945-1954, 214
            - Sète 1945-1952, 215
            - Toulon 1948-1954, 216
            - Toulouse 1945-1952, 217
          - Franse gebieden in Afrika, 1945-1954., 218-234
            - Liberia (Monrovia) 1946-1954, 218
            - Abidjan (Ivoorkust) 1947-1954, 219
            - Algiers (Algerije) 1947-1952, 220
            - Bougie (Algerije) 1947-1949, 221
            - Bône (Algerije) 1952-1953, 222
            - Casablanca (Marokko) 1945-1954, 223
            - Conakry (Frans Guinea) 1946-1954, 224
            - Dakar (Senegal) 1946-1953, 225
            - Djibouti (Frans Somalieland) 1948-1952, 226
            - Douala (Kameroen) 1945-1954, 227
            - Marakesch (Marokko) 1947, 228
            - Mogador (Marokko)1947-1951, 229
            - Rabat (Marokko) 1951-1954, 230
            - Saint Denis (Réunion) 1954, 231
            - Tamatave (Madagascar) 1945-1954, 232
            - Tananarive (Madagascar) 1945-1954, 233
            - Tunis (Tunesië) 1946-1953, 234
          - Franse gebieden in Amerika, 1945-1954., 235-237
            - Cayenne (Frans Guyana) 1945-1953, 235
            - Fort de France (Martinique) 1945-1947, 236
            - Pointe-à-Pitre (Guadeloupe) 1950-1954, 237
          - Griekenland, 1945-1954., 238-244
            - Calamata 1945-1947, 238
            - Patras 1945-1954, 239
            - Rhodos 1947-1950, 240
            - Thessaloniki 1945-1954, 241
            - Vathy 1951-1954, 242
            - Volos 1949-1952, 243
            - Zante 1946-1954, 244
          - Guatemala (Guatemala) 1946-1954, 245
          - Hongarije, 1945-1949., 246-247
            - Budapest 1945-1947, 246
            - Györ 1948-1949, 247
          - Haïti, 1945-1954., 248-252
            - Aux Cayes 1949-1951, 248
            - Ciudad Trujillo 1945-1954, 249
            - Jacmel 1945-1947, 250
            - Port-au-Prince 1947-1954, 251
            - St. Marc 1947-1952, 252
          - Honduras, 1945-1954., 253-254
            - San Pedro Sula 1945-1946, 253
            - Tegucigalpa 1946-1954, 254
          - Ierland, 1945-1954., 255-258
            - Cork 1952-1954, 255
            - Dublin 1945-1951, 256
            - Limerick 1946-1949, 257
            - Waterford 1946-1954, 258
          - India, 1945-1955., 259-263
            - Bombay 1946-1955, 259
            - Calcutta 1946-1954, 260
            - Delhi 1946-1947, 261
            - Fort Cochin 1945-1955, 262
            - Madras 1945-1955, 263
          - Indonesië (Djakarta) 1946-1954, 264; pak
          - Irak, 1945-1953., 265-266
            - Bagdad 1945-1953, 265
            - Basrah 1946-1953, 266
          - Iran, 1946-1952., 267-268
            - Ahwaz 1946, 267
            - Teheran 1951-1952, 268
          - Israël, 1946-1954., 269-271
            - Haifa 1946-1954, 269
            - Jeruzalem 1949-1953, 270
              Zie ook inv.nr. 301
            - Tel Aviv 1946-1952, 271
          - Italië, 1945-1954., 272-292
            - Ancona 1948-1954, 272
            - Bari 1948-1949, 273
            - Brindisi 1948-1951, 274
            - Cagliari 1948-1949, 275
            - Catania 1949-1950, 276
            - Florence 1948-1954, 277
            - Genua 1945-1954, 278
            - Livorno 1948-1954, 279
            - Messina 1946-1951, 280
            - Milaan 1945-1954, 281
            - Napels 1945-1954, 282
            - Palermo 1947-1954, 283
            - Rome 1954, 284
            - San Marino 1953-1954, 285
            - San Remo 1945, 286
            - Savona 1945-1952, 287
            - Spezia, La 1948-1951, 288
            - Syracuse 1949-1951, 289
            - Triëst 1946-1954, 290
            - Turijn 1945-1953, 291
            - Venetië 1948-1954, 292
          - Japan, 1948-1954., 293-295
            - Kobe 1948-1952, 293
            - Tokio 1951-1954, 294
            - Yokohama 1949-1954, 295
          - Jemen, 1945-1954., 296-297
            - Aden 1947-1954, 296
            - Makalla 1945-1947, 297
          - Joegoslavië, 1945-1950., 298-299
            - Rijeka (Fium) 1945-1946, 298
            - Susak 1946-1950, 299
          - Jordanië, 1951-1954., 300-301
            - Amman 1951-1954, 300
            - Jeruzalem 1952-1954, 301
              Zie ook inv.nr. 270
          - Kongo (Brazzaville) 1951-1954, 302
          - Libië, 1946-1954., 303-304
            Zie ook inv.nr. 67
            - Benghasi 1954, 303
            - Tripoli 1946-1954, 304
          - Libanon (Beiroet) 1945-1954, 305
            Zie ook inv.nr. 382-384
          - Liechtenstein (Vaduz) 1948-1954, 306
          - Luxemburg (Luxemburg) 1946-1954, 307
          - Mexico, 1944-1954., 308-313
            - Coatzacoalcós 1948-1954, 308
            - Guadalajara 1954, 309
            - Mexico Stad 1947-1954, 310
            - Monterrey 1952-1953, 311
            - Tampico 1944-1949, 312
            - Veracruz 1946-1954, 313
          - Nicaragua (Managua) 1946-1954, 314
          - Nieuw-Caledonië (Noumea) 1945-1954, 315; pak
          - Nieuw-Zeeland, 1946-1954., 316-317
            - Auckland 1946-1954, 316
            - Wellington 1946-1947, 317
          - Noorwegen, 1945-1955., 318-332
            - Bergen 1946-1954, 318
            - Drammen 1949-1954, 319
            - Egersund 1945-1948, 320
            - Frederikstad 1949-1953, 321
            - Halden 1946-1954, 322
            - Hammerfest 1950-1953, 323
            - Haugesund 1945-1948, 324
            - Kragerø 1953-1954, 325
            - Larvik 1945-1955, 326
            - Mandal 1947, 327
            - Narvik 1945-1954, 328
            - Oslo 1945-1954, 329
            - Stavanger 1947-1954, 330
            - Tromsø 1945-1954, 331
            - Trondheim 1948-1954, 332
          - Oostenrijk, 1945-1954., 333-334
            - Innsbruck 1945-1954, 333; pak
            - Wenen 1945-1954, 334
          - Philipijnen (Manila) 1947-1952, 335
          - Pakistan, 1945-1954., 336-337
            - Chittagong 1952-1954, 336
            - Karachi 1945-1949, 337
          - Panama, 1946-1954., 338-339
            - Colon 1946-1951, 338
            - Panama 1946-1954, 339
          - Peru, 1943-1954., 340-343
            - Arequipa 1946-1947, 340
            - Lima 1947-1953, 341
            - Mollendo 1945-1954, 342
            - Paita 1943-1949, 343
          - Polen, 1945-1954., 344-345
            - Gdynia 1945-1954, 344
            - Krakau 1948-1950, 345
          - Portugal, 1946-1955., 346-351
            - Azoren (Horta) 1946-1952, 346
            - Azoren (Ponta Delgado) 1946-1955, 347
            - Lissabon 1947, 348
            - Porto 1946-1955, 349
            - Setubal 1951-1952, 350
            - Vila Real 1949-1954, 351
          - Portugese gebieden in Afrika, 1945-1954., 352-355
            - Beira (Moçambique) 1945-1954, 352
            - Funchal (Madeira) 1946-1954, 353
            - Luanda (Angola) 1946-1954, 354
            - São Vincente (Kaap Verdische eilanden) 1945-1954, 355
          - Portugese gebieden in Azië (Macao) 1946-1954, 356
          - Roemenië (Boekarest) 1945-1955, 357
          - Saoedi-Arabië, 1950-1954., 358-359
            - Dahraan 1952-1953, 358
            - Djeddah 1950-1954, 359
          - Spanje, 1944-1954., 360-381
            - Alicante 1950, 360
            - Almeria 1947-1954, 361
            - Barcelona 1944-1954, 362
            - Bilbao 1951-1954, 363
            - Cartagena 1946-1950, 364
            - Castro Urdiales 1945-1947, 365
            - Coruna, La 1945-1954, 366
            - Denia 1953-1954, 367
            - El Ferrol 1953-1954, 368
            - Gijón 1945-1946, 369
            - Granada 1945-1950, 370
            - Huelva 1945-1954, 371
            - Málaga 1949-1954, 372
            - Palma 1948-1954, 373
            - Palmas, Las 1945-1954, 374
            - San Sebastián 1946-1954, 375
            - Santander 1945-1953, 376
            - Sevilla 1945-1954, 377
            - Tarragona 1947-1952, 378
            - Valencia 1945-1954, 379
            - Vigo 1946-1952, 380
            - Zumaya 1951, 381
          - Syrië, 1950-1954., 382-384
            Zie ook inv.nr. 305
            - Aleppo 1953-1954, 382
            - Damascus 1950-1954, 383
            - Lattakia 1951-1954, 384
          - Thailand, 1946-1953., 385-386
            - Bangkok 1947-1948, 385
            - Siam 1946-1953, 386
          - Tsjecho-Slowakije, 1946-1950., 387-388
            - Bratislava 1947-1950, 387
            - Brno 1946-1948, 388
          - Turkije, 1946-1954., 389-391
            - Iskenderun 1948-1954, 389
            - Istanbul 1946-1954, 390
            - Izmir 1948-1954, 391
          - Venezuela, 1946-1955., 392-399
            - Barquisimeto 1946-1950, 392
            - Bolivar 1947-1952, 393
            - Caracas 1946-1954, 394
            - Cardon, El 1947-1955, 395
            - Guaira, La 1947-1948, 396
            - Maracaibo 1946-1954, 397
            - Puerto Cabello 1947-1953, 398
            - Puerto la Cruz 1947-1949, 399
          - Verenigd Koninkrijk, 1941-1954., 400-433
            - Aberdeen 1947-1954, 400
            - Belfast 1949-1954, 401
            - Blyth 1948-1951, 402
            - Boston 1947-1948, 403
            - Bradford 1948-1954, 404
            - Bristol 1947-1950, 405
            - Burntisland 1946, 406
            - Dundee 1945-1954, 407
            - Edinburgh 1946-1954, 408
            - Falmouth 1947-1954, 409
            - Fleetwood 1945-1946, 410
            - Fowey 1946-1950, 411
            - Glasgow 1941-1953, 412
            - Goole 1949, 413
            - Gourock 1946, 414
            - Grimsby 1948-1954, 415
            - Harwich 1948-1950, 416
            - Hull 1947-1950, 417
            - Kirkwall 1945-1953, 418
            - Liverpool 1946-1954, 419
            - Londen 1945-1954, 420; pak
            - Londonderry 1946-1954, 421
            - Lowestoft 1945-1947, 422
            - Manchester 1945-1954, 423
            - Newport 1945-1951, 424
            - Penzance 1946-1947, 425
            - Peterborough 1946-1951, 426
            - Plymouth 1946-1954, 427
            - Saint Helier 1945-1949, 428
            - Saint Peter Port 1945-1953, 429
            - Sheffield 1947-1954, 430
            - Stockton-on-tees 1948, 431
            - Swansea 1949-1950, 432
            - Whitehaven 1947-1954, 433
          - Verenigde Koninkrijk: gebieden in Afrika, 1944-1954., 434-445
            - Accra (Ghana) 1944-1954, 434
            - Bulawayo (Rhodesië) 1945-1953, 435
            - Dar-el-Salaam (Tanzania) 1946-1954, 436
            - Freetown (Sierra Leone) 1946-1954, 437
            - Jamestown (St. Helena) 1948-1954, 438
            - Kampala (Uganda) 1949-1954, 439
            - Kano (Nigeria) 1953-1954, 440
            - Lagos (Nigeria) 1945-1954, 441
            - Mombasa (Kenia) 1945-1954, 442
            - Port Louis (Mauritius) 1946-1954, 443
            - Salisbury (Rhodesië) 1950-1954, 444; pak
            - Zanzibar (Tanzania) 1946-1954, 445
          - Verenigde Koninkrijk: gebieden in Amerika, 1945-1954., 446-454
            - Basseterre (St. Christopher) 1945-1949, 446
            - Belize (Brits-Honduras) 1946-1954, 447
            - Bridgetown (Barbados) 1950-1954, 448
            - Georgetown (Brits Guyana) 1946-1954, 449
            - Hamilton (Bermuda) 1947-1954, 450
            - Kingston (Jamaica) 1945-1954, 451
            - Port Castries (St.Lucia) 1948-1954, 452
            - Port of Spain (Trinidad) 1946-1954, 453
            - Saint John (Antigua) 1946-1952, 454
          - Verenigde Koninkrijk: gebieden in Azië, 1945-1955., 455-459
            - Aden (Jemen) 1945-1955, 455
            - Kuala Lumpur (Malakka) 1946-1954, 456
            - Kuching (Malakka) 1953-1954, 457
            - Penang (Georgetown; Malakka) 1945-1954, 458
            - Singapore 1945-1952, 459
          - Verenigde Koninkrijk: gebieden in Europa, 1946-1955., 460-462
            - Famagusta (Cyprus) 1946-1955, 460
            - Gibraltar (Spanje) 1946-1954, 461
            - Limassol (Cyprus) 1950-1955, 462
          - Verenigde Staten, 1945-1955., 463-498
            - Baltimore 1946-1954, 463
            - Boston 1945-1954, 464
            - Buffalo 1951-1954, 465
            - Charleston 1945-1954, 466
            - Charlotte Amalie (Virgin Islands) 1948-1951, 467
            - Chicago 1947-1953, 468
            - Cleveland 1946-1953, 469
            - Corpus Christi 1948, 470
            - Dallas 1950-1953, 471
            - Detroit 1946-1952, 472
            - Galveston 1948-1955, 473
            - Grand Rapids 1946-1948, 474
            - Honolulu (Hawaï) 1949-1953, 475
            - Houston 1952-1954, 476
            - Jackson 1952-1953, 477
            - Jacksonville 1947-1954, 478
            - Los Angeles 1945-1954, 479
            - Mayaguez (Puerto Rico) 1947-1954, 480
            - Miami 1948-1954, 481; pak
            - Mobile 1950-1954, 482
            - New Orleans 1946-1954, 483; pak
            - Norfolk 1945-1954, 484
            - Orange City 1953-1954, 485
            - Philadelphia 1945-1954, 486
            - Pittsburgh 1945-1953, 487
            - Portland 1947-1954, 488
            - Saint Louis 1947-1954, 489
            - Saint Paul 1947-1954, 490
            - Salt Lake City 1947-1954, 491
            - San Diego 1946-1954, 492
            - San Francisco 1947-1953, 493
            - San Juan (Puerto Rico) 1946-1955, 494
            - Savannah 1946-1954, 495
            - Seattle 1945-1954, 496
            - Tampa 1947-1950, 497
            - Washington 1954, 498
          - IJsland (Reykjavik) 1949-1954, 499
          - Zuid-Afrika, 1945-1954., 500-509
            - Bloemfontein 1945-1954, 500
            - Durban 1951-1954, 501
            - Johannesburg 1950-1952, 502
            - Kaapstad 1945-1954, 503
            - Kimberley 1946-1954, 504
            - Oost-Londen 1946-1954, 505
            - Port Elizabeth 1945-1954, 506
            - Pretoria 1946-1951, 507
            - Swakopmund 1951-1952, 508
            - Windhoek 1946-1955, 509
          - Zweden, 1945-1954., 510-524
            - Gävle 1947-1954, 510
            - Göteborg 1946-1954, 511
            - Halmstad 1948-1954, 512
            - Hälsingborg 1946-1947, 513
            - Karlshamn 1946-1951, 514
            - Karslkrona 1950-1954, 515
            - Landskrona 1945-1954, 516
            - Luleå 1946-1952, 517
            - Malmö 1945-1953, 518
            - Oxelösund 1946-1951, 519
            - Skelleftea 1948-1949, 520
            - Stockholm 1946-1947, 521
            - Söderhamn 1947-1953, 522
            - Varberg 1950-1954, 523
            - Visby 1946-1952, 524
          - Zwitserland, 1945-1955., 525-531
            - Bazel 1946-1955, 525
            - Davos 1946-1954, 526
            - Genève 1946-1954, 527
            - Lausanne 1945-1950, 528
            - Lugano 1946-1954, 529
            - Luzern 1947-1950, 530
            - Zürich 1945-1955, 531
          - Stukken betreffende de totstandkoming van Koninklijke besluiten regelende de opheffing van de consulaire posten in Duitsland, 1945-1946., 532; 1 omslag
        - Stukken betreffende de aangelegenheden met betrekking tot de organisatie en reorganisatie van de Nederlandse vertegenwoordigingen in het buitenland, 1945-1953.; 533-541; 9 omslagen
          - Frankrijk; Parijs, 1945-1952., 533-535
            - Handelsvertegenwoordiging in Noord-Afrika, 1946, 533
            - Opheffing en liquidatie van het "Office Commercial Néerlandais", 1945-1947, 534
            - Opheffing van het "Bureau de Recensement", 1946-1952, 535
          - Indonesië, 1950-1953., 536-537
            - Instelling van Commissariaten 1950-1953, 536
            - Reorganisatie van de vertegenwoordiging van het Gouvernement van Nieuw-Guinea 1950-1953, 537
          - Israël; Jeruzalem 1950-1951, 538
          - Saoedi Arabië; Overname en overgave van het Nederlandse Gezantschap in Djeddah door de Republik Indonesia Serikat 1950-1953, 539
          - Verenigde Staten, 1945-1954., 540-541
            - Opheffing van de Salaris-Inpassings-Commissie 1945-1950, 540
            - Opheffing en liquidatie van de Economische, Financiële en Scheepvaartaangelegenheden van het Koninkrijk voor het Westelijk Halfrond 1946-1947, 541
        - Stukken betreffende de aangelegenheden met betrekking tot de organisatie van handelsvertegenwoordigingen, 1946-1954.; 542-544; 3 omslagen
          - Canada (Montreal) 1946, 542
          - Griekenland (Athene) 1953-1954, 543
          - Italië (Rome) 1949-1952, 544
        - Stukken betreffende de oprichting van het Opleidingsinstituut voor de Indonesische Buitenlandse Dienst alsmede de opleiding van ambtenaren voor deze dienst, 1948-1951.; 545; 1 omslag
        - Verslagen betreffende de dienstreizen van de ambassadeur te Nieuw-Zeeland, J.B.D. Pennink, 1949.; 546-548; 3 omslagen
          - Het Noord-Eiland van Nieuw-Zeeland 1949, 546
          - Het Zuid-Eiland van Nieuw-Zeeland 1949, 547
          - Noumea (Nieuw-Caledonië) 1949, 548
        - Verslag van de gezant in Ierland betreffende zijn inspectiereis naar de vice-consulaten te Waterford, Cork en Limerick, 1951.; 549; 1 stuk
        - Stukken betreffende de ontvangst van een reisverslag door Jordanië van mr. W.A. Frowein, 1953.; 550; 1 omslag
      - Militaire missies, 2.2.3.2
        - Stukken betreffende de toelating van "Local Agents" in de vier Duitse bezettingszone's, 1945-1948.; 551-554; 4 omslagen
          - Amerikaanse Zone 1945-1948, 551
          - Britse Zone 1945-1946, 552
          - Franse Zone 1945-1947, 553
          - Russische Zone 1945-1946, 554
        - Stukken betreffende de aangelegenheden met betrekking tot de organisatie van de Nederlandse Militaire Missies, 1945-1953.; 555-583; 26 omslagen en 2 pakken
          - Duitsland (Bondsrepubliek), 1945-1951., 555-574
            - Algemeen 1945-1951, 555
            - Afbakening van de werkzaamheden van de Nederlandse Militaire Missie 1945-1946, 556
            - Afschaffing militaire liason 1948, 557
            - Behartiging van de Nederlandse belangen ressorterende onder andere Ministeries 1945-1952, 558
            - Bonn 1946-1955, 559; pak
            - Bureau Administratie Duitsland 1951-1953, 560
            - Hamburg 1951, 561
            - Kleef 1951, 562
            - München 1951, 563
            - Organisatie en reorganisatie van de Nederlandse Militaire Missie 1946-1950, 564
            - Organisatie sectie Economische Aangelegenheden 1946, 565
            - Overdracht afdeling Technisch Onderzoek aan Ministerie van Economische Zaken 1946-1950, 566
            - Rapport over de algemene situatie in de Britse Zone 1946, 567
            - Regeling van de verhoudingen van de Nederlandse Militaire Missie 1946-1947, 568
            - Reisverslagen 1945-1949, 569
            - Sectie Reparatiebetalingen 1946, 570
            - Toelating van de Nederlandse Militaire Missie in de Russische Zone 1945, 571
            - Toelating van de Nederlandse Militaire Missie in de Amerikaanse Zone 1945, 572
            - Toelating van de Nederlandse Militaire Missie in de Britse Zone 1945-1946, 573
            - Toelating van de Nederlandse Militaire Missie in de Franse Zone 1945, 574
          - Italië, Rome 1945-1951, 575
          - Japan, 1945-1949., 576-580
            - Huisvesting van de Nederlandse Militaire Missie 1947-1954, 576; pak
            - Bureau Batavia 1946-1947, 577
            - Oprichting en samenstelling van de Nederlandse Militaire Missie 1945-1946, 578
            - Reorganisatie van de Nederlandse Militaire Missie 1949, 579
            - Verslag van de dienstreis naar Tokio van dr. H.N. Boon, met opmerkingen 1947-1948, 580
          - Oostenrijk, 1945-1946., 581-582
            - Omzetting van de Missie in een Gezantschap 1946, 581
            - Oprichting en toelating van de Missie 1945-1946, 582
          - Stukken betreffende de reorganisatie van de bezetting van de Nederlandse Militaire Missie in de Britse Zone (Duitsland), 1946-1949., 583; 1 omslag
      - Attachés, vertegenwoordigingen, inspecties, 2.2.3.3
        - Militaire en marine-attachés, 2.2.3.3.1
          - Stukken betreffende de aangelegenheden van het Bureau van de Militaire en Marine-attaché's, 1945-1954.; 584-591; 6 omslagen en 2 pakken
            - Australië (Canberra) 1951-1954, 584
            - Canada (Ottawa) 1946-1950, 585
            - Indonesië (Djakarta) 1950-1954, 586
            - Italië (Rome) 1954, 587
            - Japan (Tokio) 1951-1952, 588
            - Turkije (Ankara) 1951-1953, 589
            - Verenigd Koninkrijk (Londen) 1945-1954, 590; pak
            - Verenigde Staten (Washington) 1946-1954, 591; pak
          - Stukken betreffende de totstandkoming van instructies, alsmede het vaststellen van financiële regelingen voor militair en marine-attaché's, 1946-1953.; 592; 1 omslag
        - Landbouw- en emigratie-attachés, 2.2.3.3.2
          - Stukken betreffende de aangelegenheden met betrekking tot landbouw- en emigratie-attaché's, 1945-1955.; 593-602; 9 omslagen en 1 pak
            - Australië (Sydney) 1946-1954, 593
            - Brazilië (Rio de Janeiro) 1948-1954, 594; pak
            - Canada (Ottawa en Toronto) 1953-1954, 595
            - Denemarken (Kopenhagen) 1945-1952, 596
            - Duitsland; Bondsrepubliek (Bonn) 1950-1954, 597
            - Frankrijk (Parijs) 1948-1954, 598
            - India (New Delhi) 1953-1955, 599
            - Indonesië (Djakarta) 1953, 600
            - Nieuw-Zeeland (Wellington) 1953-1954, 601
            - Zuid-Afrika (Pretoria) 1952-1954, 602
          - Stukken betreffende de voorwaarden waaronder landbouwvertegenwoordigers worden uitgezonden, 1946-1954.; 603; 1 pak
          - Stukken betreffende de uitbreiding van de landbouwvertegenwoordiging in Argentinië, 1947-1950.; 604; 1 omslag
        - Scheepvaartattachés, 2.2.3.3.3
          - Stukken betreffende de aangelegenheden met betrekking tot het bureau van de scheepvaartattaché te Singapore (Verenigd Koninkrijk), 1951-1954.; 605; 1 omslag
          - Stukken betreffende de instelling en de opheffing van de scheepvaartinspectie Verre Oosten te Djakarta (Indonesië), 1951-1954.; 606; 1 omslag
        - Culturele attachés, 2.2.3.3.4
          - Stukken betreffende de aangelegenheden met betrekking tot de organisatie van de Bureau's van culturele- en pers attaché's, 1945-1954.; 607-619; 13 omslagen
            - Canada (Ottawa) 1950, 607
            - Egypte (Cairo) 1947-1950, 608
            - Frankrijk (Parijs) 1948-1953, 609
            - Indonesië (Djakarta) 1950, 610
            - India (New Delhi) 1945-1947, 611
            - Japan (Tokio) 1947-1948, 612
            - Tsjechoslowakije (Praag) 1946, 613
            - Verenigd Koninkrijk (Londen) 1954, 614
            - Verenigde Staten, 1947-1950., 615-617
              - Reorganisatie-voorstellen van budgettaire kwesties van het "Nederlands Informatie Bureau" te New York, 1949-1950, 615
              - Voorlichtingsorganisatie van de Indonesische Afdeling van het "Nederlandse Informatie Bureau" te New York 1947-1950, 616